ACORDAO-COMPLETO-2401080

ACÓRDÃO DE RELAÇÃO

ACÓRDÃO DE RELAÇÃO 3014/2020 ATA 7/2020 - PRIMEIRA CÂMARA

Acórdão 3014/2020-TCU-Primeira Câmara
Os Ministros do Tribunal de Contas da União, reunidos em Sessão de 1ª Câmara, ACORDAM, por unanimidade, com fundamento nos arts. 1º, inciso V, e 39, inciso I, da Lei 8.443, de 16 de julho de 1992, c/c o art. 259, inciso I, e 260, § 5º, do Regimento Interno, em considerar prejudicado, por perda do objeto, o exame de mérito do (s) ato (s) de admissão, em face do desligamento ou falecimento do (s) interessado (s) e pela ausência de proposta de ressarcimento de valores indevidamente recebidos, na forma prevista no art. 7º da Resolução/TCU 206/2007, de acordo com os pareceres emitidos nos autos.
1. Processo TC-Processo 006.670/2020-2 (ATOS DE ADMISSÃO) 
	1.1. Interessados: Andrea de Lima Costa (XXX.975.247-XX) ; Claudia Maria Latorraca Silva (XXX.301.457-XX) ; Cristina Leopoldino Rodrigues (XXX.303.087-XX) ; Cristina Macedo Godoy (XXX.806.167-XX) ; Cristina Maria Larica dos Santos Nunes (XXX.222.027-XX) ; Cristina Ribeiro Riguetti Pinto (XXX.641.687-XX) ; Cristina Severino da Silva (XXX.338.867-XX) ; Cristina da Silva Costa Cruz (XXX.522.407-XX) ; Dalva Maia da Silva Barbosa (XXX.890.547-XX) ; Daniel Cordeiro da Silva Junior (XXX.334.807-XX) ; Daniele Ferreira Neves (XXX.768.627-XX) ; Denis Millan Mendonca (XXX.426.277-XX) ; Eduardo William Drumond Moraes (XXX.033.197-XX) ; Elaine Maria dos Santos Gomes (XXX.849.547-XX) ; Eliane Andre Evangelista (XXX.606.107-XX) ; Ellen Costa Mendes Soares (XXX.953.267-XX) ; Fabio Couto Almeida (XXX.252.077-XX) ; Fabiola Renata Alencar de Queiroz (XXX.610.224-XX) ; Fernanda da Silva Teixeira (XXX.405.967-XX) ; Flavia da Rocha Robba (XXX.260.607-XX) 
	1.2. Órgão/Entidade: Ministério da Saúde (vinculador) 
	1.3. Relator: Ministro-Substituto Augusto Sherman Cavalcanti
	1.4. Representante do Ministério Público: Procurador Júlio Marcelo de Oliveira
	1.5. Unidade Técnica: Secretaria de Fiscalização de Pessoal (SEFIP) .
	1.6. Representação legal: não há.
	1.7. Determinações/Recomendações/Orientações: não há.

Primeira Câmara

Ministério da Saúde (vinculador)

Andrea de Lima Costa (XXX.975.247-XX); Claudia Maria Latorraca Silva (XXX.301.457-XX); Cristina Leopoldino Rodrigues (XXX.303.087-XX); Cristina Macedo Godoy (XXX.806.167-XX); Cristina Maria Larica dos Santos Nunes (XXX.222.027-XX); Cristina Ribeiro Riguetti Pinto (XXX.641.687-XX); Cristina Severino da Silva (XXX.338.867-XX); Cristina da Silva Costa Cruz (XXX.522.407-XX); Dalva Maia da Silva Barbosa (XXX.890.547-XX); Daniel Cordeiro da Silva Junior (XXX.334.807-XX); Daniele Ferreira Neves (XXX.768.627-XX); Denis Millan Mendonca (XXX.426.277-XX); Eduardo William Drumond Moraes (XXX.033.197-XX); Elaine Maria dos Santos Gomes (XXX.849.547-XX); Eliane Andre Evangelista (XXX.606.107-XX); Ellen Costa Mendes Soares (XXX.953.267-XX); Fabio Couto Almeida (XXX.252.077-XX); Fabiola Renata Alencar de Queiroz (XXX.610.224-XX); Fernanda da Silva Teixeira (XXX.405.967-XX); Flavia da Rocha Robba (XXX.260.607-XX)

AUGUSTO SHERMAN

não há.

Procurador Júlio Marcelo de Oliveira

ATOS DE ADMISSÃO (ADS)

Secretaria de Fiscalização de Pessoal (SEFIP).